臺灣臺北地方法院刑事裁定　　　　　　　　　　　　　九十三年度聲再字第一三號
　　聲　請　人
　　即　被　告　甲○○
右列聲請人因妨害名譽案件，對於本院中華民國九十二年十一月四日所為之確定判決
（九十二年度簡上字第二二四號）聲請再審，本院裁定如左：
    主  文
再審之聲請駁回。
    理  由
一、聲請再審意旨如附件之聲請狀所載。
二、按有罪之判決確定後，有：(一)原判決所憑之證物已證明其為偽造或變造者。(二)原
    判決所憑之證言、鑑定或通譯已證明其為虛偽者。(三)受有罪判決之人，已證明其
    係被誣告者。(四)原判決所憑之通常法院或特別法院之裁判已經確定裁判變更者。
    (五)參與原判決或前審判決或判決前所行調查之法官，或參與偵查或起訴之檢察官
    ，因該案件犯職務上之罪已經證明者，或因該案件違法失職已受懲戒處分，足以
    影響原判決者。(六)因發現確實之新證據，足認受有罪判決之人應受無罪、免訴、
    免刑或輕於原判決所認罪名之判決等情形之一者；或不得上訴於第三審法院之案
    件，除開條規定外，其經第二審確定之有罪判決，如就足生影響於判決之重要證
    據漏未審酌者，得為受判決人之利益，聲請再審，刑事訴訟法第四百二十條、第
    四百二十一條定有明文。是以再審程序，應限於原審法院有漏未審酌已經提出之
    證據，或發現新證據，且該項證據係足以影響判決結果之重要證據，始得裁定開
    始再審。至於判決確定後，發見該案件之審判係違背法令者，依同法第四百四十
    一條規定，係由最高法院檢察署檢察總長向最高法院提起非常上訴。又法院認為
    無再審理由者，應以裁定駁回之，刑事訴訟法第四百三十四條第一項亦有明文。
三、聲請人甲○○以本院前開確定判決，違背憲法第十一條、第十六條，刑法第三百
    零九條，刑事訴訟法第一百五十八條及公務員服務法第五條規定，主張該判決違
    法；並認指稱「柯賜海是撒旦」乃屬言論自由範疇，應受無罪之判決等語，核與
    前開再審之事由無涉。其所指柯賜海之「邪惡事蹟」及相關證人薛維平、鄭麗燕
    、高泰山部分，則經原審於判決中認定「被告所指稱告訴人『撒旦』，屬抽象謾
    罵、嘲弄而針對告訴人之人格、品行之攻擊，實難認被告發表言論係出於善意，
    又縱認告訴人之行徑屬可受公評之事，然被告亦應就事論事提出評論，而非對告
    訴人個人人格特質發動人身攻擊，要難認被告係以善意發表言論。」在卷，故聲
    請人所列證人亦不足以影響判決結果。揆諸首揭說明，本件再審之聲請為無理由
    ，應予駁回。
據上論斷，應依刑事訴訟法第四百三十四條第一項，裁定如主文。
中　　　華　　　民　　　國　　九十三　　年　　　三　　　月　　 十九 　　日
                                      臺灣臺北地方法院刑事第十一庭
                                          審判長法  官  劉方慈
                                                法  官  朱夢蘋
                                                法  官  陳容正
右正本證明與原本無異。
本裁定不得抗告。
                                                書記官  黃瓊玉
中　　　華　　　民　　　國　　九十三　　年　　　三　　　月　　 十九 　　日
